【裁判字號】    92,交訴,58
【裁判日期】    920521
【裁判案由】    過失傷害等
【裁判全文】
臺灣彰化地方法院刑事判決                          九十二年度交訴字第五八號
    公  訴  人  臺灣彰化地方法院檢察署檢察官
    被      告  丙○○
右列被告因過失傷害等案件，經檢察官提起公訴（九十一年度偵字第八七一一號），
本院判決如左：
    主  文
洪瑞亨駕駛動力交通工具肇事，致人受傷而逃逸，處有期徒刑捌月。
本件過失傷害罪部分公訴不受理。
    事  實
一、丙○○於民國九十一年六月十四日十二時三十分許，駕駛車號Ｌ八－五八六二號
    自用小客車，沿彰化縣員林鎮○○路由東往西方向行駛，於行經員東路與成功東
    路交岔路口時，竟不遵守燈光號誌，貿然闖紅燈，適有甲○○騎乘車號ＶＳＭ－
    八一六號機車，沿彰化縣員林鎮○○○路，由北往南方向行駛，亦行經上開路口
    ，丙○○因而衝撞甲○○之機車，致甲○○人、車到地，並因而受有左腳踝、右
    手臂挫裂傷、左膝骨挫傷及左脛骨骨折之傷害（過失傷害之部分已撤回告訴，詳
    見後述）。丙○○於肇事致人受傷後，明知應立即下車處理，卻為圖卸責而加速
    逃逸，嗣為彰化縣警察局員林分局員警依據被害人所提供之不完整目擊車號，循
    線查獲。
二、案經彰化縣警察局員林分局報告臺灣彰化地方法院檢察署檢察官偵查起訴。
    理  由
壹、有罪部分
一、訊據被告丙○○對其右揭肇事逃逸之犯行坦白承認，但仍辯稱其於肇事時有下車
    查看，並將受害人扶起，且於逃逸後係至員林去找醫院，事後並有再折返現埸尋
    找被害人等語。惟查：被告於肇事後即加速逃逸，並未下車查看等事實，業據被
    害人甲○○於檢察官偵訊時陳述詳述；且證人即被告之妻乙○○亦於偵查中証稱
    ：被告肇事時，伊在車上睡覺，當伊醒來時汽車已經離開肇事現場，被告向伊表
    示有撞到一名婦人，惟被告仍直接將車開回雲林，並未前往警察局報案等語，是
    本件被告所辯，顯係卸責之詞，並不足採，其肇事逃逸之犯行堪以認定，應依法
    予以論科。
二、核被告丙○○所為，係犯刑法第一百八十五條之四之肇事遺棄罪。爰審酌被告犯
    罪之動機、目的、方法、手段、品行，被告於肇事後遺棄被害人於不顧，為警查
    獲之後仍推諉責任，未能積極賠償被害人，犯後態度不佳等一切情狀，量處如主
    文所示之刑，以示懲儆。
貳、公訴不受理部分
一、按告訴乃論之罪，告訴人於第一審言詞辯論終結前，得撤回其告訴，而告訴乃論
    之罪其告訴撤回者，得不經言詞辯論，逕為諭知不受理之判決，此刑事訴訟法第
    二百三十八條第一項、第三百零三條第三款、第三百零七條定有明文。
二、查本件告訴人甲○○告訴被告丙○○過失傷害案件，起訴書認係觸犯刑法第二百
    八十四條第一項前段之過失傷害罪，依同法第二百八十七條前段之規定，須告訴
    乃論。茲據告訴人具狀撤回告訴，依首開說明，本部分爰不經言詞辯論，逕為諭
    知不受理之判決。
參、據上論斷，應依刑事訴訟法第二百九十九條第一項前段、第三百零三條第三款、
    第三百零七條，刑法第一百八十五條之四第一項，判決如主文。
本案經檢察官許嘉龍到庭執行職務。
中      華      民      國    九十二    年      五      月    二十一    日
                                臺灣彰化地方法院交通法庭
                                    法      官  葛  永  輝
右正本證明與原本無異。
如不服本判決，應於判決送達後十日內，向本院提出上訴狀（須附繕本）。
告訴人或被害人對於判決如有不服具備理由請求檢察官上訴者，其上訴期間之計算係
以檢察官收受判決正本之日期為準。
                                    法院書記官  施  惠  卿
中      華      民      國    九十二    年      五      月    二十二    日
刑法第一百八十五條之四：
駕駛動力交通工具肇事，致人死傷而逃逸者，處六月以上五年以下有期徒刑。


司法院資訊處製作；財團法人民間司法改革基金會備份。
